臺灣臺北地方法院刑事判決
111年度審交易字第656號
公  訴  人  臺灣臺北地方檢察署檢察官
被      告  陳正建



選任辯護人  孫寅律師（法扶律師）
上列被告因過失傷害案件，經檢察官提起公訴（111年度調偵字
第1147號），本院判決如下：
    主  文
本件公訴不受理。
    理  由
一、公訴意旨如附件起訴書所載。
二、告訴乃論之罪，告訴人於第一審辯論終結前得撤回其告訴，
    又告訴經撤回者，應諭知不受理之判決，刑事訴訟法第238
    條第1項、第303條第3款分別定有明文。
三、本件告訴人告訴被告過失傷害案件，起訴書認係觸犯刑法第
    284條前段之過失傷害罪，依刑法第287條前段之規定，須告
    訴乃論。茲據告訴人撤回告訴，依照首開說明，本件不經言
    詞辯論，逕為諭知不受理之判決。
據上論斷，應依刑事訴訟法第303條第3款、第307條判決如主文
本案經檢察官徐名駒提起公訴，檢察官洪敏超到庭執行職務。　
中　　華　　民　　國　　111 　年  　 11  　月　　30 　日
　　　　　　　　　刑事第二十庭  法　官　洪英花
以上正本證明與原本無異。 
如不服本判決應於收受送達後20日內向本院提出上訴書狀，並應
敘述具體理由；其未敘述上訴理由者，應於上訴期間屆滿後20日
內向本院補提理由書（均須按他造當事人之人數附繕本）「切勿
逕送上級法院」。告訴人或被害人如對於本判決不服者，應具備
理由請求檢察官上訴，其上訴期間之計算係以檢察官收受判決正
本之日期為準。
因疫情而遲誤不變期間，得向法院聲請回復原狀。
                                書記官　洪啟瑞
中　　華　　民　　國　　111 　年  　 11  　月　　30 　日

附件：
臺灣臺北地方檢察署檢察官起訴書
                                   111年度調偵字第1147號
　　被　　　告　陳正建　男　49歲（民國00年0月00日生）
　　　　　　　　　　　　住○○市○○區○○路00巷00號2樓
　　　　　　　　　　　　國民身分證統一編號：Z000000000號
    選任辯護人  孫寅律師
上列被告因過失傷害案件，業經偵查終結，認應提起公訴，茲敘
述犯罪事實及證據並所犯法條如下：
　　　　犯罪事實
一、陳正建前經註銷駕駛執照，於民國110年11月13日晚間6時17
    分許，駕駛車牌號碼0000-00號自用小客貨車，沿臺北市大
    安區和平東路1段由東往西方向行駛，駛至該路段與溫州街
    口處，本應於迴車前注意來往車輛，而依當時天候陰、夜間
    有照明、柏油路面無缺陷、無障礙物、視距良好，無不能注
    意之情事，竟疏未注意車前來往車輛，逕行向左迴車，適對
    向車道有林枝翰騎乘車牌號碼000-0000號普通重型機車，沿
    和平東路1段由西往東方向行駛至該路口，為避免與陳正建
    駕駛之車輛發生碰撞而緊急煞車，致人車倒地，並受有右手
    第一掌骨骨折、左側近端肱骨骨折等傷害。
二、案經林枝翰訴由臺北市政府警察局大安分局報告偵辦。
　　　　證據並所犯法條
一、證據清單及待證事實：
編號 證據名稱 待證事實  ㈠ 被告陳正建於警詢及 偵查中之供述。 坦承前經註銷駕駛執照，於上開時間，駕駛車牌號碼0000-00號自用小貨車在前揭路段迴車，並在迴車時疏未注意，造成告訴人林枝翰騎乘之車牌號碼000-0000號普通重型機車因緊急煞車而人車倒地等事實。  ㈡ 證人即告訴人林枝翰 於警詢時之證述及偵查中之結證 證明於上開時、地，其騎乘之車牌號碼000-0000號普通重型機車，因被告駕駛之自用小貨車迴車，其為避免與被告駕駛之車輛發生碰撞而緊急煞車，致人車倒地，並受有右手第一掌骨骨折、左側近端肱骨骨折等傷害等事實。  ㈢ 道路交通事故現場圖、道路交通事故補充資料表、道路交通事故談話紀錄表、道路交通事故調查報告表㈠㈡、臺北市政府警察局舉發違反道路交通管理事件通知單、車輛詳細資料報表等各1份及現場與車損照片9張 證明被告前經註銷駕駛執照，於上開時、地，其駕駛車牌號碼0000-00號自用小貨車在前揭路段迴車，並在迴車時疏未注意，造成告訴人騎乘之車牌號碼000-0000號普通重型機車因緊急煞車而人車倒地等事實。  ㈣ 臺北市政府警察局道 路交通事故初步分析研判表、臺北市交通事件裁決所111年4月6日北市裁鑑字第0000000000號函暨臺北市車輛行車事故鑑定會案號0000000000號鑑定意見書 證明被告駕駛執照業經註銷，事故之肇事原因係被告於迴車前未注意來往車輛等事實。  ㈤ 臺北市立萬芳醫院診 斷證明書 證明告訴人於110年11月13日至急診就診，復於翌（14）日入院接受復位及固定手術治療，其受有右手第一掌骨骨折、左側近端肱骨骨折等傷害之事實。  
二、按汽機車駕照為駕駛汽機車之許可憑證，乃駕照經吊扣、吊銷
    或註銷，其處分期間即無許可駕駛汽、機車之憑證，自不得駕
    駛汽、機車，故於駕照吊扣、吊銷或註銷期間駕車，無駕駛許
    可憑證，自應認係無照駕駛（最高法院91年度台上字第5274號
    判決意旨參照）；次按汽車駕駛人，無駕駛執照駕車、酒醉駕車
    、吸食毒品或迷幻藥駕車、行駛人行道或行經行人穿越道不依規定
    讓行人優先通行，因而致人受傷或死亡，依法應負刑事責任者
    ，加重其刑至二分之一，道路交通管理處罰條例第86條第1項定
    有明文。查被告於行為時駕駛執照業經註銷，且未再行考照，
    無駕駛執照，有被告監理車籍資料查詢附卷可憑。
三、核被告所為，係犯刑法第284條前段之過失傷害罪嫌。其無
    駕駛執照駕車而犯上開罪嫌，因而致告訴人受傷，請依道路交
    通管理處罰條例第86條第1項之規定，加重其刑。又被告於肇
    事後，於警方尚未知悉犯罪嫌疑人前，在現場向據報前來處理
    之警員自承肇事，並接受裁判，有臺北市政府警察局道路交通
    事故肇事人自首情形紀錄表1份可憑，請依刑法第62條前段規
    定減輕其刑，並請與前揭加重其刑之部分依刑法第71條第1
    項規定先加重後減輕之。
四、依刑事訴訟法第251條第1項提起公訴。
　此　致
臺灣臺北地方法院
中　　華　　民　　國　 111　　年　　7 　　月　　19　  日
                              檢  察  官  徐名駒
本件正本證明與原本無異
中　　華　　民　　國 　111　　年    8     月     3    日
                              書  記  官  陳韋如  
附錄本案所犯法條全文 
中華民國刑法第284條
因過失傷害人者，處 1 年以下有期徒刑、拘役或 10 萬元以下
罰金；致重傷者，處 3 年以下有期徒刑、拘役或 30 萬元以下
罰金。